【裁判字號】    92,訴,12
【裁判日期】    920710
【裁判案由】    損害賠償
【裁判全文】
臺灣高等法院高雄分院民事裁定  九十二年度訴字第一二號
      原      告  丙○○
                  戊○○
                  己○○○
      兼右三人共同
      訴訟代理人  乙○○
      被      告  富士達股份有限公司
      法定代理人  杜萬全
      訴訟代理人  汪鎮烽
右當事人間請求損害賠償事件，原告於刑事訴訟程序（九十一年度上訴字第一三七０
號）提起附帶民事訴訟（九十二年度附民字第四０號），經本院刑事庭移送前來，本
院裁定如左：
    主    文
原告之訴駁回。
訴訟費用由原告負擔。
    理    由
一、按原告之訴不備其他要件者，法院應以裁定駁回之，民事訴訟法第二百四十九條
    第一項第六款定有明文。又按刑事法院得依刑事訴訟法第五百零四條第一項規定
    ，將附帶民事訴訟以裁定移送於該法院民事庭者，以刑事部分宣告被告有罪之判
    決者為限，最高法院六十六年台上字第一○九四號著有判例。又刑事訴訟法第四
    百八十七條第一項所定附帶民事訴訟之被告，除刑事被告外，固兼及於依民法負
    損害賠償責任之人。惟附帶民事訴訟之原告所主張之共同加害人，必以在刑事訴
    訟程序中經認定係共同侵權行為之人，始得謂為依民法負賠償責任之人，否則對
    之提起附帶民事訴訟，即難謂為合法。（九十年度台抗字第五四九號判決參照）
    。
二、經查原告提起刑事附帶民事訴訟請求被告損害賠償，係指被告安裝電梯於高雄市
    三民區○○○路二七六號威尼斯大樓，負責該大樓電梯安全之維護，而甲○○及
    丁○○均任職於大正公寓大廈管理維護股份有限公司（下稱大正公司），分別經
    大正公司派駐威尼斯大樓擔任幹事及大樓管理員。民國（下同）九十年七月十一
    日下午起，高雄市區因潭美颱風過境，引進旺盛西南氣流，遽下豪暴雨，甲○○
    及丁○○見威尼斯大樓地下室開始進水，於是日晚上七時許以電話通知被告派人
    前來將電梯鎖上，但未獲回覆，至是日晚上八、九時許，因該大樓地下室嚴重積
    水，造成監視系統喪失功能，甲○○及丁○○乃再度於當晚九時十五分許以電話
    通知被告前來處理，惟被告僅答覆派出之維修人員因途中交通受阻致無法立即前
    往處理，之後即未再對此緊急情況提供應變措施與對策，適有正於該大樓二十四
    樓工作之羅寶蘭（即原告丙○○之妻、乙○○之母、戊○○及己○○○之女），
    為避免其停放於地下室之機車被大水淹沒，而於當日晚上九時三十分許，自該大
    樓第二十四樓搭乘電梯至地下室二樓，不料斯時地下室二樓已漲滿水，該電梯到
    達地下室二樓時，積水旋進入電梯內，造成羅寶蘭在電梯內溺斃窒息死亡，因認
    被告疏未採取應變措施，造成羅寶蘭受困電梯中溺死，被告對於羅寶蘭之死亡亦
    應負過失責任等情。惟本院九十一年度上訴字第一三七○號刑事判決僅認定甲○
    ○、丁○○有業務過失致死犯行，並未認定被告有犯罪，且被告係法人，亦無刑
    法上過失致死犯罪之可言，依上開說明，此部分自不得提起附帶民事訴訟。原告
    於刑事訴訟程序起訴請求被告損害賠償，自屬起訴不備其他要件，應依民事訴訟
    法第二百四十九條第一項第六款之規定，以裁定駁回之。
三、據上論結，本件原告之訴為不合法，依民事訴訟法第二百四十九條第一項第六款
    、第九十五條、第七十八條、第八十五條第一項前段，裁定如主文。
中      華      民      國    九十二    年      七      月      十      日
                                      臺灣高等法院高雄分院民事第三庭
~B1審判長法官  張國彬
~B2      法官  鄭月霞
~B3      法官  徐文祥
右為正本係照原本作成。
如對本裁定抗告，須於裁定送達後十日內向本院提出抗告狀，並應繳納抗告費新台幣
四十五元。
~B3    書記官  黃一秋
中      華      民      國    九十二    年      七      月      十      日


司法院資訊處製作；財團法人民間司法改革基金會備份。
